臺灣新竹地方法院刑事判決
                                   109年度交簡上字第50號
上  訴  人  臺灣新竹地方檢察署檢察官
被      告  梁鳳英


上列上訴人因被告過失傷害案件，不服本院竹東簡易庭109年度
竹東交簡字第110號於中華民國109年10月13日第一審簡易判決（
聲請案號：臺灣新竹地方檢察署109年度偵字第842號），而提起
上訴，本院管轄第二審之合議庭判決如下：
    主  文
原判決撤銷。
梁鳳英犯過失傷害罪，處拘役參拾日，如易科罰金，以新臺幣壹
仟元折算壹日。
    犯 罪 事 實
一、梁鳳英於民國108年8月23日15時36分許，駕駛停放在路外新
    竹縣○○鎮○○路00號前之車牌號碼000-0000號自用小客車，欲
    倒車駛入道路時，本應注意汽車倒車時，應顯示倒車
    燈光或手勢後，謹慎緩慢後倒，並應注意其他車輛及行人，
    而依當時情形，並無不能注意之情事，竟疏未注意及此，貿
    然起駛倒車，適有劉芳雄騎乘車牌號碼000-000 號普通重型
    機車，沿新正路由西往東（原判決誤載為由東往西）方向直
    行駛至該處，因閃避不及而與梁鳳英駕駛之上開自用小客車
    後車尾發生擦撞，致劉芳雄人車倒地，因而受有胸部挫傷、
    雙膝挫傷併擦傷、右踝挫傷等傷害。
二、案經劉芳雄訴由新竹縣政府警察局竹東分局報告臺灣新竹地
    方檢察署檢察官偵查後聲請簡易判決處刑。
    理  由
壹、證據能力部分：
一、本件被告梁鳳英之供述，被告並未主張係以不正方法取得自
    白或筆錄記載與實際所述不符合之情形而無證據能力，足認
    被告警詢、偵查中之供述，均屬出於自由意識之陳述，無何
    任意性之瑕疵可指，應具有證據能力。
二、按被告以外之人於審判外之言詞或書面陳述，除法律有規定
    者外，不得作為證據。被告以外之人於審判外之陳述，雖不
    符前4 條之規定，而經當事人於審判程序同意作為證據，法
    院審酌該言詞陳述或書面陳述作成時之情況，認為適當者，
    亦得為證據；又當事人、代理人或辯護人於法院調查證據時
    ，知有第159條第1項不得為證據之情形，而未於言詞辯論終
    結前聲明異議者，視為有前項之同意，刑事訴訟法第159 條
    第1項、第159條之5 分別定有明文。經查，本件被告以外之
    供述證據及卷內以其記載為內容之文書證據，雖屬被告以外
    之人於審判外之陳述，惟被告未於本院言詞辯論終結前就相
    關證據無能力，聲明異議，依上開規定，即視為同意於審判
    程序作為證據。本院審酌上開證據資料製作時之情況，尚無
    違法不當及證明力明顯過低之瑕疵，亦認為以之作為證據應
    屬適當，故揆諸前開規定，爰依刑事訴訟法第159條之5規定
    ，認前揭證據資料均有證據能力。
三、本件其餘非供述證據部分，被告並未於本院言詞辯論終結前
    表示無證據能力，復查其取得過程亦無何明顯瑕疵，而應可
    作為本件之證據。
貳、實體部分：
一、認定犯罪構成要件事實所憑之證據及理由：
（一）上開犯罪事實業據被告於警詢、偵查及本院訊問時均坦承
      不諱，核與證人即告訴人劉芳雄於警詢及檢察事務官詢問
      之指訴大致相符（見偵字卷第8至9頁反面、第10頁至反面
　　　、第41頁）。　　　
（二）並有下列證據在卷可佐：
   1、道路交通事故現場圖暨草圖各1 份（見偵字卷第11、13頁
　　　）。　　　　
   2、道路交通事故調查報告表（一）、（二）各1 份（見偵字
      卷第14、15頁）。
   3、事故現場及車損照片共10張（見偵字卷第16至20頁）。
   4、警員於108年12月14日出具之職務報告1 紙（見偵字卷第4
　　　頁）。
　 5、告訴人之國立臺灣大學醫學院附設醫院竹東分院診斷證明
      書（診斷病名：胸部挫傷、雙膝挫傷併擦傷、右踝挫傷）
      1份（見偵字卷第12頁）。
   6、被告之道路交通事故肇事人自首情形紀錄表（自首情形：
      報案人或勤指中心轉來資料未報明肇事人姓名，處理人員
      前往現場處理時，肇事人在場，並當場承認為肇事人）1 
      份（見本院交簡上字卷第35頁）。　　　
（三）綜上，堪認被告前揭自白確與事實相符。是本案事證明確
      ，被告犯行洵堪認定，應予以依法論科。 
二、論罪科刑： 
（一）核被告所為，係犯刑法第284條前段之過失傷害罪。又被
      告於肇事後，於犯罪未被有偵查權之機關或公務員發覺前
      ，即向據報前往現場處理之警員承認為肇事人，此有道路
      交通事故肇事人自首情形紀錄表1份在卷可查（見本院交
      簡上字卷第35頁），合於自首之要件，爰依刑法第62條前
      段之規定，減輕其刑。　　　
（二）原審認被告罪證明確，予以論罪科刑，固有所見。惟被告
　　　於本案構成自首，亦無應考量不予減刑之事由，則原審未
      查及於此而逕予論罪科刑，即尚有未合。檢察官循告訴人
      之請求提起上訴意旨雖以：被告所犯情節重大，嚴重違反
      注意義務，且未與告訴人和解，告訴人因本案車禍無法久
      站，飽受身心煎熬，被告犯後態度不佳，原判決僅諭知拘
      役30日顯然過輕，足見原審量刑似有未恰，難認妥適等語
      。然原審判決既有前揭漏未認定被告符合自首規定而未予
      減刑之可議之處，要屬無可維持，自應由本院予以撤銷改
      判。原審判決既經本院撤銷，檢察官上訴意旨關於原審判
      決量刑過輕之指摘，即無所附麗，應由本院為刑之量定時
      ，再予斟酌。
（三）爰以行為人之責任為基礎，審酌被告駕駛自用小客車倒車
      時，疏未注意其他行進中之車輛，致生本件交通事故之過
      失情節，係本案車禍肇事之主因，而告訴人因本案受有非
      輕之傷勢，確已影響其健康及生活，被告過失行為誠屬不
      當，並考量被告始終坦承犯行，然願賠償之金額與告訴人
      所主張之金額尚有落差，是無和解共識，雙方間之民事糾
      紛，告訴人已對被告另行提起刑事附帶民事訴訟之損害賠
      償，尋求解決，兼衡被告高職畢業之智識程度、家庭生活
      、工作經濟狀況等一切情狀，量處如主文第2項所示之刑
      ，並諭知易科罰金之折算標準。
三、據上論斷，應依刑事訴訟法第455條之1第1項、第3項、第36
    4 條、第369條第1項前段、第299條第1項前段，判決如主文
    。
本案經檢察官洪期榮聲請簡易判決處刑及提起上訴，檢察官陳中
順到庭執行職務。
中    華    民    國    110    年     3    月     2   日
                  刑事第八庭    審判長法  官  廖素琪 
                                      法  官  林哲瑜
                                      法  官  潘韋廷
以上正本證明與原本無異。
本件不得上訴。 　　　
中　　華　　民　　國　　110 　年　　3 　　月　　2 　　日
                                      書記官  彭筠凱
附錄本案論罪科刑法條：　　　　　　
刑法第284條
因過失傷害人者，處1 年以下有期徒刑、拘役或10萬元以下罰金
；致重傷者，處3 年以下有期徒刑、拘役或30萬元以下罰金。